【裁判字號】    97,裁,734
【裁判日期】    970124
【裁判案由】    建築法
【裁判全文】
最  高  行  政  法  院  裁  定
                                     97年度裁字第00734號
上  訴  人  欣典廣告有限公司
代  表  人  甲○○
被 上訴 人  臺中市政府
代  表  人  乙○○
上列當事人間建築法事件，上訴人對於中華民國96年7月24日臺
中高等行政法院96年度訴更一字第6號判決，提起上訴，本院裁
定如下：
    主  文
上訴駁回。
上訴審訴訟費用由上訴人負擔。
    理  由
按對於高等行政法院判決之上訴，非以其違背法令為理由，不得
為之，行政訴訟法第242條定有明文。依同法第243條第1項規定
，判決不適用法規或適用不當者，為違背法令；而判決有同條第
2項所列各款情形之一者，為當然違背法令。是當事人對於高等
行政法院判決上訴，如依行政訴訟法第243條第1項規定，以高等
行政法院判決有不適用法規或適用不當為理由時，其上訴狀或理
由書應有具體之指摘，並揭示該法規之條項或其內容；若係成文
法以外之法則，應揭示該法則之旨趣；倘為司法院解釋或本院之
判例，則應揭示該判解之字號或其內容。如以行政訴訟法第243
條第2項所列各款情形為理由時，其上訴狀或理由書，應揭示合
於該條項各款之事實。上訴狀或理由書如未依此項方法表明者，
即難認為已對高等行政法院判決之違背法令有具體之指摘，其上
訴自難認為合法。本件上訴人對於高等行政法院判決上訴，係以
：廣告物已於民國94年8月讓渡甲○○，廣告物豎立與否決定權
在於甲○○，前負責人對讓渡後廣告物無從插手。上訴人於訴願
時已陳明欣典廣告僅代為行銷，且欣典廣告有限公司業已變更登
記負責人為甲○○，廣告物所有權亦同，然廣告物所有權及欣典
廣告負責人皆已與原負責人無關，對處分書效力有所影響，應重
新審查等語，為其理由。惟查，原判決關於上訴人未經申請審查
許可，擅自於國道高速公路一號184K＋200公尺南下側路權外20
公尺處（即臺中市○○區○○段777地號土地上）設置T型鐵柱廣
告物，原處分以上訴人於高速公路兩側禁建範圍內擅自樹立廣告
，違反建築法第97條之3第2項規定，依同法第95條之3規定，處
上訴人4萬元罰鍰，並限於94年8月31日前恢復原狀或補辦手續，
又該處分書之受處分人為上訴人，其代表人嗣於96年1月30日已
變更為甲○○，或事後上訴人已將該廣告物拆除，對於該處分之
效力，均不生影響之事實，以及上訴人所主張如何不足採等事項
均詳予以論述，是原判決所適用之法規與該案應適用之現行法規
並無違背，與解釋判例，亦無牴觸，並無所謂原判決有違背法令
之情形；核上訴人所陳上述理由，無非係就原審取捨證據、認定
事實之職權行使，指摘其為不當，並就原審已論斷者，泛言未論
斷，或就原審所為論斷，泛言其論斷矛盾，而未具體說明其有何
不適用法規或適用法規不當之情形，並揭示該法規之條項或其內
容，及合於行政訴訟法第243條第2項所列各款之事實，難認對該
判決之如何違背法令已有具體之指摘。依首揭說明，應認其上訴
為不合法。
據上論結，本件上訴為不合法，依行政訴訟法第249條第1項前段
、第104條、民事訴訟法第95條、第78條，裁定如主文。
中    華    民    國    97    年    1     月    24    日
                    最高行政法院第五庭
                        審判長法官  劉  鑫  楨
                              法官  侯  東  昇
                              法官  林  樹  埔
                              法官  劉  介  中
                              法官  戴  見  草
以  上  正  本  證  明  與  原  本  無  異
中    華    民    國    97    年    1     月    25    日
                              書記官  吳  玫  瑩


司法院資訊處製作；財團法人民間司法改革基金會備份。
